臺灣高雄地方法院刑事裁定　　　　　　　　　　　　　九十一年度聲判字第二六號
　　聲　請　人　乙○○
　　被　　　告　甲○○
右列聲請人因告訴被告妨害家庭案件，不服台灣高等法院高雄分院檢察署檢察長於中
華民國四月十日所為駁回再議之處分（九十一年度議字第三五二號）聲請交付審判，
本院裁定如左:
    主  文
聲請駁回。
    理  由
一、按告訴人不服上級法院檢察署檢察長或檢察總長之處分者，得於按受處分書後日
    內委任律師提出理由狀一向該管第一審法院聲請交付審判。法院認為交付審判之
    聲請不合法或無理由者一應駁回之。刑事訴訟法第二百五十八條之一、第二五十
    八條之三第二項前段，分別定有明文。
二、本件聲請人以被告甲○○與其前配偶黃清樹（雙方於民國九十年十月十四日協議
    離婚），於九十年十月八日凌晨二時十分許，在高雄市前鎮區○○○路三九三號
    七樓之三同處一室，因而認被告涉犯刑法第二百三十九條之相姦罪嫌，向高雄政
    府警察局前鎮分局提起告訴，由該分局移請台灣高雄地方法院檢察署檢察官偵辦
    ，經該檢察署檢察官為不起訴處分後，聲請人不服，聲請再議亦經台灣高等法院
    高雄分院檢察署檢察長以再議為無理由而駁回再議。
三、臺灣高雄地方法院檢察署檢察官偵查結果，以被告甲○○固坦承有於前開時地與
    黃清樹同處一室之事實，但否認有何相姦犯行，辯稱：伊與黃清樹係普通朋友，
    上址係其租住處，黃清樹係於查獲當日零時四十分來訪與其聊天談生意，兩人並
    未發生性行為等語。另同案被告黃清樹亦陳稱：當日是去找被告潘秀霽聊天，沒
    有發生不正常關係等語。經查:
(一)、證人即當日會同聲請人前往現場之警員賴瑞麟證稱：因聲請人前往派出所報案，
    才陪同前往現場，經敲門，過約兩、三分鐘，被告前來開門，被告甲○○與黃清
    樹當時衣著整齊，黃清樹上身穿著白色汗衫或襯衫，下身穿西裝褲等語。聲請人
    亦陳稱：當天有請朋友錄影，敲門距離開門之時間約有五分鐘，現場並未找到衛
    生紙等可疑物品等語。
(二)、經該署檢察官勘驗聲請人所提出當晚之錄影帶結果，畫面顯示，聲請人在開門之
    後，即入內在包括陽台、衣櫃等處四處察看，當時，被告甲○○、黃清樹（身著
    白色汗衫）確如證人賴瑞麟所言，衣著正常，此有偵查卷所附勘驗筆錄在卷可考
    。
(三)、就被告甲○○在警方敲門多久，才來開門此點，聲請人與警員所述雖有出入，但
    開門之際，被告甲○○與同案被告黃清樹係衣著整齊三人所述則無不同。而依現
    時社會風氣，男女之防已不若以往之嚴峻，男女共處一室實屬平常，且原因非一
    ，亦不能以此作為犯罪成立之證據。雖被告甲○○在開門之前曾發：「老公」有
    小偷此語，然此一親暱稱呼僅能認定被告甲○○興黃清樹交情匪淺，並不能據以
    認為其二人有何通姦行為。
(四)、聲請人雖另指稱：被告甲○○與黃清樹早已在查獲地點同居，黃清樹平均一週會
    在該處過夜二、三天，然此為被告甲○○、黃清樹所否認，聲請人亦自承，就此
    點並無證據佐證。此外，復查無其他積極證據足認被告甲○○涉有通姦犯行，因
    認被告罪嫌不足而為不起訴處分。
四、臺灣高等法院高雄分院檢察署檢察官受理再議結果，認本件經原檢察官偵查結果
    ，並無證據可資證明黃清樹有在被告住處過夜，及被告雖對黃清樹稱呼老公，但
    不能遽此即認為被告有相姦之行為，已見前述。至於被褥凌亂一節，據被告辯稱
    ：其平常並無褶疊棉被之習慣等語，衡之常理，其所辯尚非不可採。要之，本件
    聲請人聲請再議所質疑之各點，就被告而言，或有超乎一般正常男女交往之情況
    ，但相較於被告與黃清樹是否有發生性關係一節，兩者間並無必然之關連性，亦
    即不得以聲請人質疑之各點，入被告於相姦罪責，否則即有「推定」之嫌，而違
    反刑事訴訟法第一百五十四條之規定。是聲請再議意旨指摘原處分不當，尚不足
    採為由，駁回聲請人再議之聲請。
五、聲請交付審判意旨略以:
(一)、聲請人曾向證人蘇天成、林淑蕾，許惠慧等人查證，獲悉被告甲○○與黃清樹確
    有妨害家庭犯行。
(二)、被告甲○○對黃清樹以「老公」之語暱稱，雖本件末能捉姦在床，故以此間接證
    據，若輔以偵查中檢察官至現場履勘，必可得被告相姦犯行之罪證，故檢察官僅
    採信被告片面之語，且未進一步查證，即遽予不起訴處分，自有末洽。
(三)、另聲請人委由他人認識某曾姓及林姓之男，並委託渠等幫忙蒐證，其中有若證據
    資料存放於渠二人處，惟檢察官竟末予傳訊，顯有疏漏云云。
六、本院查：聲請人於檢察官偵查中均末提供上述所謂蘇天成、林淑蕾、許惠碧、曾
    姓及林姓男子等資料，供為偵查中之證據資料，甚且於其聲請再議時，亦未提及
    該等證據供臺灣高等法院高雄分院檢察署檢察官參酌，業據本院調取該案卷宗資
    料核閱屬實，故其真實性如何，殊值懷疑。況依聲請狀所載之上開證人之見聞經
    過，尚屬空泛且非直接見聞者之轉述，尤難供為偵審中之證據。故聲請意旨認前
    揭檢察官偵查未完備之理由，即難謂為可採。再被告甲○○對黃清樹之暱稱，訊
    據渠等均供稱係「老哥」而非「老公」（參見九十一年度議字第三五二號卷第三
    十三頁、第三十四頁），故此項間接證據之真實性如何，已非無疑。然檢察官既
    先後已就此「老公」之用語為證據價值之闡述，且認定尚難以此暱稱可為認定被
    告與黃清樹確有相姦之事實，故聲請人猶執前詞，單憑其片面臆測，認被告確有
    輿黃清樹相姦云云，經查無其他已存在於偵查卷之證據可資佐證。況檢察官已循
    告訴人之指訴，就當日前往現場查獲被告與黃清樹共處一室之過程，傳喚承辦員
    警到庭證述及勘驗現場攝錄之錄影帶，足見其偵查已然完備，從而自難僅憑告訴
    人於獲悉偵查結果後，另提出其他空泛之證據及片面指訴、臆測，遽認被告有刑
    法第二百三十九條後段之相姦罪嫌，是原檢察官及台灣高等法院高雄分院檢察署
    檢察長分別予以不起訴處分及駁回再議之聲請，並無不當，揆諸前開說明，本件
    交付審判之聲請為無理由，應予駁回。
七、依刑事訴訟法第二百五十八條之三第二項前段，裁定如主文。
中      華      民      國    九十一    年      九      月     三十     日
                                      臺灣高雄地方法院刑事第二庭
                                          審判長  法  官   陳明富
                                                  法  官   劉定安
                                                  法  官   卓立婷
右正本證明與原本無異。
本裁定不得抗告。
                                                  書記官   李春慧
中      華      民      國    九十一    年      十      月      三      日
